臺灣士林地方法院刑事判決
111年度簡上字第111號
上  訴  人
即  被  告  陳順傑


上列上訴人即被告因傷害等案件，不服本院中華民國111年4月22
日111年度士簡字第231號第一審簡易判決（聲請簡易判決處刑案
號：111年度偵字第6038號），提起上訴，本院管轄之第二審合
議庭判決如下：
    主  文
原判決關於量刑部分撤銷。
陳順傑上開撤銷量刑部分，處拘役肆拾日，如易科罰金，以新臺
幣壹仟元折算壹日。
    理  由
一、審理範圍
　  上訴人即被告陳順傑（下稱被告）就原判決量刑部分提出上
    訴（見本院111年度審簡上字第59號卷《下稱審簡上卷》第5頁
    ），依刑事訴訟法第455之1第3項準用同法第348條第3項之
    規定，本院僅就該部分進行審理。就量刑所依附原判決關於
    犯罪事實、所犯法條等未表明上訴部分，均援用原審判決書
    之記載（如附件）。
二、被告上訴意旨：被告已積極與告訴人李文麒達成和解，並賠
    償新臺幣（下同）1萬6800元，請改判更輕之刑罰等語（見
    審簡上卷第5頁）。
三、經查：　
(一)原審就被告犯刑法第135條第1項之妨害公務罪、同法第277
    條第1項之傷害罪、同法第354條之毀損罪等罪證明確，依想
    像競合犯之規定，從一重以論以傷害罪，予以科刑，固非無
    見。然原判決未及審酌被告已與告訴人達成和解，賠償1萬6
    800元，並已履行完畢等節，有和解書1紙在卷可稽（見原審
    111年度士簡字第231號卷第44頁）。是被告以和解請求減輕
    其刑為由提起上訴，認有理由，應由本院予以撤銷改判。
(二)爰以行為人之責任為基礎，審酌被告因在偵查隊經警執行戒
    護如廁時要求抽菸遭拒，竟不思理性處理，徒手攻擊員警李
    文麒頭部，致其受所左臉頰挫傷、右上背抓傷之傷勢，並致
    使其眼鏡鏡架斷裂不堪用，所為實應非難，並審酌被告已經
    坦承犯行，並積極與告訴人和解，獲得其諒解，有前揭和解
    書在卷可稽，犯後態度尚佳，暨考量被告自稱為高中肄業之
    智識程度、職業工、家庭經濟狀況勉持（見偵卷第11頁）、
    未婚（見審簡上卷第39頁）之家庭生活狀況等一切情狀，量
    處如主文第2項所示之刑，併諭知易科罰金之折算標準。
四、末按第二審被告經合法傳喚，無正當之理由不到庭者，得不
     待其陳述，逕行判決，刑事訴訟法第371條定有明文。又對
     於簡易判決處刑不服而上訴者，得準用上開規定，徵諸刑
    事 訴訟法第455條之1第3項規定甚明。本案被告經本院合法
    傳喚，有本院送達證書1紙在卷可憑（本院111年度簡上字第
    111號卷第27頁），其於審判期日無正當理由未到庭，本院
    爰不待其陳述，逕為一造辯論判決。 　　　　
據上論斷，應依刑事訴訟法第455條之1第1項、第3項、第369條
第1項前段、第364條、第371條、第373條、第299條第1項前段，
判決如主文。
本案經檢察官胡原碩聲請以簡易判決處刑，檢察官薛雯文到庭執
行職務。
中　　華　　民　　國　　111 　年　　11　　月　　22　　日
                  刑事第四庭審判長法  官  張兆光

                                  法  官  張毓軒

                                  法  官  蘇琬能
以上正本證明與原本無異。
本件不得上訴。
                                  書記官  李俊錡    
中　　華　　民　　國　　111 　年　　11　　月　　22　　日

附件：
臺灣士林地方法院刑事簡易判決
111年度士簡字第231號
聲  請  人  臺灣士林地方檢察署檢察官
被      告  陳順傑
上列被告因妨害公務等案件，經檢察官聲請以簡易判決處刑（11
1年度偵字第6038號），本院判決如下：
    主      文
陳順傑犯傷害罪，累犯，處有期徒刑參月，如易科罰金，以新臺
幣壹仟元折算壹日。
    事實及理由
一、本件除事實應補充記載為：「陳順傑前因①運輸第二集毒品
    案件，經臺灣高等法院以107年度原上訴字第76 號判決判處
    有期徒刑2年8月確定；②妨害自由案件，經臺灣高等法院以1
    09年度上訴字第529號判決判處有期徒刑8 月，並經最高法
    院以109年度台上字第4173號判決駁回上訴確定；上開2案嗣
    經臺灣高等法院以109年度聲字第4158 號裁定合併定應執行
    刑為有期徒刑3 年2 月確定，迄至民國109年6 月30日縮短
    刑期假釋出監，而於110年10月15日縮刑期滿執行完畢。」
    外，其餘犯罪事實、證據及應適用法條，均引用檢察官聲請
    簡易判決處刑書（如附件）之記載。
二、又被告前有如犯罪事實欄所示之論罪科刑及執行情形，此有
    臺灣高等法院被告前案紀錄表在卷可稽，其前曾受有期徒刑
    之執行完畢，於五年以內故意再犯最重本刑為有期徒刑以上
    之罪，應依刑法第47條第1 項之規定論以累犯，並依法加重
    其刑，且依本案情節，被告並無應量處最低法定本刑之情形
    ，是本案依累犯規定加重最低本刑，尚不悖司法院釋字第77
    5 號解釋之意旨。
三、據上論斷，應依刑事訴訟法第449 條第1 項、第3 項、第45
    4 條第2 項，刑法第135 條第1 項、第277 條第1 項、第35
    4 條、第55條前段、第47條第1項、第41條第1 項前段，刑
    法施行法第1 條之1 第1 項，逕以簡易判決處刑如主文。
本案經檢察官胡原碩聲請簡易判決處刑。
中    華    民    國   111   年    4    月    22     日
                  士林簡易庭法  官  黃雅君
　　　　　　　　　
以上正本證明與原本無異。
如不服本判決，應於判決送達後20日內，向本院提出上訴書狀，
上訴於本院合議庭，並按他造當事人之人數附具繕本。
                            書記官  吳俊明
中    華    民    國   111    年    4     月    22    日

附錄本案論罪科刑法條：
刑法第135條第1項
對於公務員依法執行職務時，施強暴脅迫者，處3 年以下有期徒
刑、拘役或9千元以下罰金。
　
刑法第277 條第1項
傷害人之身體或健康者，處5 年以下有期徒刑、拘役或50萬元以
下罰金。

刑法第354 條
毀棄、損壞前二條以外之他人之物或致令不堪用，足以生損害於
公眾或他人者，處2 年以下有期徒刑、拘役或1 萬5 千元以下罰
金。 

附件：
臺灣士林地方檢察署檢察官聲請簡易判決處刑書　
111年度偵字第6038號
　　被　　　告　陳順傑　
上列被告因妨害公務等案件，業經偵查終結，認宜聲請以簡易判
決處刑，茲將犯罪事實及證據並所犯法條分敘如下：
　　　　犯罪事實
一、陳順傑於民國111年3月3日22時40分許，在臺北市北投區大
    業路及三合街附近，為警查獲持有毒品，故員警將陳順傑帶
    回臺北市○○區○○○路0段0號北投分局偵詢，詎陳順傑於111年
    3月4日8時40分許，在上開地點偵查隊廁所要求抽菸遭拒，
    明知李文麒係依法執行職務之警員，竟基於妨害公務、傷害
    及毀損犯意，徒手攻擊李文麒頭部等處，致李文麒受有左臉
    頰挫傷、右上背抓傷之傷害，所戴之眼鏡鏡架亦因此斷裂不
    堪使用，以此方式對於公務員依法執行職務時，施以強暴，
    並足生損害於李文麒。
二、案經李文麒訴由臺北市政府警察局北投分局報告偵辦。
　　　　證據並所犯法條
一、證據：
（一）被告陳順傑於偵查中之自白。
（二）證人即告訴人李文麒於偵查中之證述。
（三）臺北榮民總醫院診斷證明書1份。
（四）李文麒受傷及眼鏡毀損照片3張。
二、核被告所為，係犯刑法第135條第1項之妨害公務、第277條
    第1項之傷害、第354條之毀損他人之物等罪嫌。被告以一行
    為，同時犯上開3罪，為想像競合犯，請依刑法第55條前段
    規定，從一重論處。
三、依刑事訴訟法第451條第1項聲請逕以簡易判決處刑。
　　此　致
臺灣士林地方法院
中　　華　　民　　國　 111　　年　　3 　　月　　31　　日
                              檢  察  官  胡  原  碩